【裁判字號】    99,交訴,90
【裁判日期】    991027
【裁判案由】    公共危險等
【裁判全文】
臺灣高雄地方法院刑事判決              99年度交訴字第90號
公  訴  人  臺灣高雄地方法院檢察署檢察官
被      告  乙○○
上列被告因公共危險等案件，經檢察官提起公訴（99年度偵字第
18650 號），本院判決如下：
    主  文
乙○○犯過失傷害罪，處拘役貳拾日，如易科罰金，以新臺幣壹
仟元折算壹日；又犯傷害罪，處拘役參拾日，如易科罰金，以新
臺幣壹仟元折算壹日。應執行拘役肆拾日，如易科罰金，以新臺
幣壹仟元折算壹日。被訴肇事致人傷害逃逸罪部分，無罪。
    事  實
一、乙○○領有小型車普通駕駛執照，於民國99年3 月14日下午
    2 時50分許，其駕駛車牌號碼B7-6133 號自用小客車，沿高
    雄市○○區○○路快車道由西往東方向行駛，行經設有閃光
    黃燈之逢甲路與設有閃光紅燈之內惟路交岔路口時，本應注
    意閃光黃燈表示「警告」，需減速接近，注意安全，小心通
    過，而依當時情形，天氣狀況晴、日間有自然光線、路面狀
    況乾燥無缺陷、無障礙物、視距良好，依其智識、能力並無
    不能注意之情事，詎其竟疏未注意上情，貿然通過上開交岔
    路口，適有丁○○騎乘車牌號碼YCH-362 號重型機車，沿內
    惟路由南往北方向行駛至前揭路口，亦疏未注意閃光紅燈表
    示「停車再開」，本應減速接近，先停止於交岔路口前，讓
    幹道車優先通行後，認為安全時方得續行，反係貿然前行，
    致其機車車頭與乙○○上開自用小客車右前車頭發生擦撞，
    丁○○因而人車倒地，並受有左手肘及左足踝挫傷併擦傷之
    傷害。上開車禍事故發生後，乙○○與丁○○在現場等待警
    方人員前來處理之際，因乙○○欲撿拾丁○○前開機車所掉
    落至路面上之碎片，而與經丁○○通知前來之丁○○友人甲○○發生爭執，甲○○並出手捉住乙○○雙手，阻止乙○○
    撿拾前揭機車碎片，詎乙○○因而基於傷害之犯意，待甲○○鬆手之後，出手抓向甲○○雙手，致甲○○受有雙手多處
    擦傷、右手挫傷之傷害。之後警方人員至現場處理時，乙○○即主動向前往事故現場處理，且尚不知前開車禍肇事者為
    何人之員警坦承肇事，嗣並接受裁判。
二、案經丁○○、甲○○訴由高雄市政府警察局鼓山分局移送臺
    灣高雄地方法院檢察署檢察官偵查起訴。
    理  由
壹、對於證據能力之判斷
一、按被告以外之人於審判外之言詞或書面陳述，除法律有規定
    者外，不得作為證據，刑事訴訟法第159 條第1 項定有明文
    。本件告訴人2 人於警詢中之陳述（含告訴人丁○○於製作
    交通事故談話紀錄表時之陳述），係被告以外之人於審判外
    之言詞陳述，並經被告乙○○於本院審理中主張其無證據能
    力（見本院1 卷第22頁）。又告訴人2 人上開警詢中之陳述
    ，並無刑事訴訟法第159 條之2 規定「被告以外之人於檢察
    事務官、司法警察官或司法警察調查中所為之陳述，與審判
    中不符時，其先前之陳述具有較可信之特別情況，且為證明
    犯罪事實存否所必要者，得為證據」之情形，復查無其他依
    法得為證據之情事，自不得作為證據。惟刑事訴訟法第159
    條第1 項所規定禁止作為證據者，僅係禁止作為認定犯罪事
    實及法律效果之實質證據，至於作為證明其他證據證明力之
    彈劾證據，則屬自由證明範圍，要非為法所禁止。是前揭證
    據仍得作為其他證據證明力之彈劾證據，不受刑事訴訟法第
    159 條第1 項之限制，併予敘明。
二、次按，被告以外之人於審判外之陳述，雖不符前4 條之規定
    ，而經當事人於審判程序同意作為證據，法院審酌該言詞陳
    述或書面陳述作成時之情況，認為適當者，亦得為證據。當
    事人、代理人或辯護人於法院調查證據時，知有第159 條第
    1 項不得為證據之情形，而未於言詞辯論終結前聲明異議者
    ，視為有前項之同意，刑事訴訟法第159 條之5 亦定有明文
    。卷附道路交通事故現場圖、道路交通事故調查報告表、高
    雄市立聯合醫院診斷證明書，均係被告以外之人於審判外之
    書面陳述，而檢察官及被告就上開書面陳述，未於本院審理
    過程中聲明異議，本院並審酌前開書面陳述作成時之情況均
    屬正常，所取得過程並無瑕疵，且與本案相關之待證事實具
    有關連性，認適當作為證據，依前開刑事訴訟法第159 條之
    5 之規定，認上開陳述均具有證據能力。
三、另按，被告以外之人於偵查中向檢察官所為之陳述，除顯有
    不可信之情況者外，得為證據，刑事訴訟第159 條之1 第2
    項定有明文。本件告訴人丁○○、甲○○、證人丙○○於檢
    察官偵查中所為之證述內容，業經渠等具結擔保其證詞之真
    實性，而依本案卷證資料所示，上開證據之取得過程並無瑕
    疵，未發現有何顯有不可信之情況，且與本案相關之待證事
    實具有關連性，依前揭刑事訴訟法第159 條之1 第2 項之規
    定，自應具有證據能力。至被告於本院審理過程中，雖以告
    訴人2 人及證人丙○○上開證述內容不實在，而主張其無證
    據能力。然前開刑事訴訟法第159 條之1 第2 項所稱之「顯
    有不可信之情況」，係指被告以外之人為陳述時之外部情況
    而言，要與該人陳述內容是否與事實相符無涉，且告訴人2
    人及證人丙○○於本院審理中，復均已到庭接受被告詰問，
    對被告之詰問權已有所保障，是被告前開主張顯屬無據，不
    足以作為認定告訴人2 人及證人丙○○上開證詞無證據能力
    之事由，併予敘明。
四、卷附之交通現場蒐證相片，係利用機械力攝錄畫面後，再將
    該等畫面客觀、自然呈現之物，此與「供述證據」係供述者
    對於有關體驗之事實，經由知覺、記憶、表現、敘述或敘述
    性動作等過程予以傳達者自為不同，其本質上屬物證之一種
    ，非屬供述證據，不適用傳聞法則，且與被告本件犯行有相
    當之關聯性，又非不法取得，自應具有證據能力。
貳、有罪部分
一、訊據被告固不否認有於前開時、地駕車與告訴人丁○○發生
    車禍事故，致告訴人丁○○受有前開傷害，及因撿拾告訴人
    丁○○上開機車碎片，而與告訴人甲○○發生爭執，嗣告訴
    人並甲○○受有前揭傷害等事實，然矢口否認有何過失傷害
    及傷害犯行，辯稱：伊不記得伊通過上開交岔路口時，是否
    有減速慢行，但本件車禍事故，是丁○○騎乘機車撞到伊汽
    車的右前方，所以伊認為伊就本件車禍事故並無過失。又車
    禍事故發生後，伊因為怕妨礙交通，才去撿拾機車碎片，結
    果甲○○就先動手抓伊，伊被弄得很痛，而因為伊是個自我
    保護意識很重的人，認為甲○○不能這樣傷害伊，所以才反
    抓甲○○的手，可能因此弄傷甲○○，但伊不認為這樣是故
    意傷害甲○○云云。經查：
（一）被告於99年3 月14日下午2 時50分許，駕駛車牌號碼B7-6
      133 號自用小客車，沿高雄市○○區○○路快車道由西往
      東方向行駛，行經設有閃光黃燈之逢甲路與設有閃光紅燈
      之內惟路交岔路口時，適有告訴人丁○○騎乘車牌號碼
      YCH-362 號重型機車，沿內惟路由南往北駛至前開路口，
      告訴人丁○○前開機車車頭因而與被告上開自用小客車右
      前車頭發生擦撞，致告訴人丁○○人車倒地，並受有左手
      肘及左足踝挫傷併擦傷之傷害等事實，業據告訴人丁○○
      於偵訊（見偵卷第8 頁）及本院審理中（本院2 卷第27至
      33頁）證述明確，並有本件道路交通事故現場圖（見警卷
      第17頁）、道路交通事故調查報告表（見警卷第19、20頁
      ）、事故現場蒐證相片（見警卷第46至49頁）、告訴人丁○○在高雄市立聯合醫院就診之診斷證明書（見警卷第28
      、30頁）在卷可稽，復為被告所不否認，自堪予以認定。
（二）按特種閃光號誌係以單一鏡面之閃光紅或黃色燈號，警告
      接近之車輛注意前方路況，應先暫停或減速慢行，再視路
      況以定行止，設於交岔路口或危險路段前。其中閃光黃燈
      表示「警告」，車輛應減速接近，注意安全，小心通過；
      而閃光紅燈則表示「停車再開」，車輛應減速接近，先停
      止於交岔路口前，讓幹道車優先通行後認為安全時，方得
      續行，道路交通標誌標線號誌設置規則第194 條、第211
      條第1 項分別定有明文。而被告考領有小型車普通駕駛執
      照，有前開道路交通事故調查報告表在卷足按，對於上開
      規定自應知之甚詳，其駕駛汽車行經前揭設有特種閃光號
      誌之交岔路口，自應遵守逢甲路上閃光黃燈之指示而為通
      行。被告雖辯稱其忘記其駕車通過前開路口時，是否有減
      速慢行云云，然依本件道路交通事故現場圖及事故現場蒐
      證相片所示，告訴人丁○○之機車與被告之自用小客車發
      生擦撞後，係直接倒在原地，未產生滑行之刮地痕（見警
      卷第17頁、第46至49頁），且告訴人丁○○於本件車禍事
      故發生後，係受有左手肘及左足踝挫傷併擦傷等非重之傷
      勢，足見雙方車輛撞擊之力量非大、告訴人行車速度非快
      ，準此，被告於駕車行經前開交岔路口時，若有依前揭閃
      光黃燈之指示而減速接近、注意安全、小心通過，當能發
      現告訴人丁○○所騎乘之機車，避免本件車禍事故之發生
      。再佐以被告於警詢及偵訊中，均表示不知前開交岔路口
      之交通號誌為何（見警卷第2 頁、偵卷第22頁），足見被
      告於駕車通過上開交岔路口時，係因未注意到逢甲路上設
      有閃光黃燈，導致其未採取減速接近等相關駕駛行為甚明
      。又本件車禍事故發生時，天氣狀況晴、日間有自然光線
      、路面狀況乾燥無缺陷、無障礙物及視距良好等情，有前
      揭道路交通事故調查報告表在卷足按，並無不能注意之情
      事，被告竟疏未注意依照閃光黃燈之指示而行進，以致發
      生本件車禍事故，其行為自有過失。
（三）至被告辯稱本件車禍事故，係告訴人丁○○騎乘機車撞擊
      其自用小客車右前方，而認其就本件車禍事故並無過失乙
      節。查車禍事故之肇事責任歸屬，要與雙方車輛之撞擊位
      置，並未存在何種必然關係，蓋雙方車輛之撞擊位置，要
      與事故發生前雙方車輛之相對位置、行車速度、發現對方
      車輛後有無採取閃避措施、所採取之閃避措施為何等諸多
      因素，均有相關，是無從以肇事一方係以車輛車頭與肇事
      另方車輛發生撞擊，即謂以車輛車頭與他車輛發生撞擊之
      肇事者，需負全部肇事責任。舉例言之，若某甲駕駛自用
      小客車快速闖越紅燈，而與綠燈直行之某乙所駕駛之機車
      發生車禍事故，過程中因某乙車速較慢或採取煞車之閃避
      措施，以致車禍事故發生時，係某乙機車車頭撞擊某甲自
      用小客車車身，仍無從以此即謂該車禍事故之肇事責任在
      某乙而非某甲甚明。因此，車禍事故之肇事責任歸屬，應
      以肇事者是否遵循相關交通法規、使用道路常規等事項加
      以判認，被告執前詞辯稱其就本件車禍事故並無過失云云
      ，委無可採。
（四）告訴人丁○○因本件車禍事故受有上開傷害之事實，業如
      前述，則被告前揭過失行為與告訴人丁○○受有傷害間，
      顯有相當因果關係。至告訴人丁○○騎乘機車沿內惟路由
      南往北駛至前揭交岔路口時，疏未注意依內惟路上閃光紅
      燈之指示，先停止於交岔路口前，讓在幹道上行使之被告
      車輛優先通行，而可認與有過失，惟仍無解於被告上揭過
      失傷害犯行之成立。另告訴人丁○○於偵訊及本院審理中
      雖證述：案發當時，伊騎乘機車沿內惟路行駛，騎到內惟
      路與逢甲路口時，伊見到閃光紅燈有停下來，此時見到右
      邊有車，待該車經過之後，因為左邊有樹木、電線桿擋住
      視線，所以伊就往前騎出去一點，正想往左邊看有無來車
      時，就被被告撞到了云云（見偵卷第8 頁、本院2 卷第27
      至33頁），然依前開道路交通事故現場圖及事故現場蒐證
      相片顯示，逢甲路係一雙向共4 線道（東、西向均有快、
      慢車道各一）之道路，而逢甲路上之電線桿、樹木，均係
      位處逢甲路慢車道路緣以外，則按諸常理，告訴人丁○○
      只要行至逢甲路慢車道處停車往左查看，即可發現行駛在
      逢甲路快車道上之被告前開自用小客車，並不會因逢甲路
      上之電線桿、樹木而阻礙其視線，已徵告訴人丁○○所言
      與事實不符。再者，依告訴人丁○○之交通事故談話紀錄
      表所示，告訴人丁○○於本件車禍事故甫發生後，向警方
      人員表示案發地點並無障礙物、其當時之視線良好（見警
      卷第22頁），是告訴人丁○○前揭於偵訊及本院審理中所
      述，與其最初所言矛盾，益徵其於偵訊及本院審理中所述
      上情，要屬難以採認，無由認告訴人丁○○就本件車禍事
      故並非與有過失。綜上，被告前揭過失傷害犯行，事證已
      臻明確，堪以認定。
（五）關於被告前開傷害告訴人甲○○之事實，業據被告於警詢
      及偵訊中自陳：發生前開車禍事故後，伊見到路中間有機
      車燈殼碎片，因為擔心妨礙交通，就上前撿拾，此時甲○○見狀，就要伊放下該碎片，並上前以雙手將伊雙手抓住
      ，伊被弄得很痛，覺得很生氣，遂待甲○○鬆手之後，用
      雙手去抓甲○○的雙手使之成傷等語（見警卷第3 頁、偵
      卷第23頁）明確，核與告訴人甲○○於偵訊（見偵卷第8
      頁）及本院審理中（見本院2 卷第39至41頁）、告訴人丁○○於本院審理中（見本院2 卷第28頁）之證述情節大致
      相符，並有告訴人甲○○在高雄市立聯合醫院就診之診斷
      證明書附卷可按（見警卷第31頁），而堪予以認定。雖被
      告以前詞辯稱其所為並非故意傷害告訴人甲○○，然刑法
      上所謂故意者，包含直接故意與間接故意，前者係指行為
      人對於構成犯罪之事實，明知並有意使其發生者而言，後
      者則係行為人對於構成犯罪之事實，預見其發生而其發生
      並不違背其本意者謂之。而參酌被告上開陳述內容，其係
      因不甘遭告訴人甲○○抓痛雙手，心中感到忿忿不平，方
      基於報復之意思，出手抓傷告訴人甲○○雙手，準此，依
      被告出手抓告訴人甲○○雙手之動機以觀，告訴人甲○○
      因而受有前開傷害，顯係被告主觀上有意使其發生之事，
      而屬刑法上所稱之故意行為無訛，因此，被告前揭所辯，
      要難予以採認。至告訴人甲○○於偵訊及本院審理中雖證
      稱：案發當時，伊見到被告下車撿拾機車碎片，就出言制
      止被告，沒想到被告就用雙手抓住伊的手，並扭轉伊的右
      手，之後見到警察來時，被告於放手的時候，又用手抓傷
      伊，過程中，伊並沒有攻擊被告。又伊遭被告抓住手的期
      間，約有4 、5 分鐘左右，期間丁○○見狀僅有出言阻止
      ，並無上前出手制止云云（見偵卷第8 頁、本院2 卷第39
      至41頁），且告訴人丁○○於本院審理中所證述情節，亦
      如告訴人甲○○前開所言（見本院2 卷第28、29頁）。惟
      本件案發當時情形，若果如告訴人2 人所言，告訴人甲○○僅有出言制止被告撿拾機車碎片，而未出手加以阻止，
      則被告是否會在己方僅有其1 人，而告訴人方卻有2 人之
      情形下，僅因告訴人甲○○出言阻止其撿拾機車碎片，即
      動手與告訴人甲○○發生肢體衝突？已非無疑；況且，告
      訴人2 人彼此為朋友關係，且告訴人甲○○係經告訴人丁○○通知而前來事故現場關心，而告訴人丁○○並將其戶
      籍設在告訴人甲○○住處，業據告訴人2 人於本院審理中
      證述在卷（見本院2 卷第27、28、30、39頁），足見告訴
      人2 人間關係甚佳，準此，告訴人甲○○遭被告傷害之過
      程若如告訴人2 人前開所言，則告訴人丁○○豈會見告訴
      人甲○○遭被告不法侵害長達4 、5 分鐘之久，而全然不
      出手阻止被告？此實有違常情，益徵告訴人2 人上開證述
      內容未較被告所言可信，從而，此部分事實之發生情形，
      應如被告前揭陳述。綜上，被告前揭故意傷害犯行，事證
      亦屬明確，足堪認定。
二、核被告所為，係犯刑法第284 條第1 項前段之過失傷害罪，
    及同法第277 條第1 項之傷害罪。被告所犯上開2 罪間，犯
    意各別、行為互殊，觸犯構成要件相異之罪名，自應予以分
    論併罰。被告於肇事後，留在事故現場，並主動向前往事故
    現場處理，且尚不知前開車禍肇事者為何人之員警坦承肇事
    ，嗣並接受裁判之事實，有本件道路交通事故肇事人自首情
    形紀錄表附卷可佐（見本院2 卷第17頁），是被告就其前開
    過失傷害犯行所為，符合刑法第62條前段自首之規定，爰依
    該規定就被告此部分犯行，予以減輕其刑。爰審酌被告駕駛
    汽車不知小心謹慎，因而與告訴人丁○○發生車禍事故，致
    告訴人丁○○受有傷害，復於與告訴人甲○○發生衝突之情
    形下，未思以理性方式處理紛爭，反而出手傷害告訴人甲○○以為報復，所為並無足取，又其於犯後未能坦承全部犯行
    ，且迄今仍未能與告訴人2 人達成和解，對告訴人2 人為合
    理之賠償，犯罪後態度難認良好，然念本件車禍事故之發生
    ，告訴人丁○○亦屬與有過失，且過失程度較被告為重，另
    參以告訴人2 人所受前揭傷勢均非嚴重等一切情狀，分別量
    處如主文所示之刑，並定其應執行刑，復諭知易科罰金之折
    算標準，以資懲儆。
參、無罪部分
一、公訴意旨略以：被告於前揭時、地駕車與告訴人丁○○發生
    車禍事故，致告訴人丁○○受有上開傷害後，明知車輛肇事
    後應即採取救護或其他必要之措施，並向警察機關報告，等
    待員警到場不得駛離，竟於肇事後未停車查看隨即逃離現場
    ，嗣經告訴人丁○○起身追逐，被告始停下車輛，然仍拒不
    下車處理，直至告訴人甲○○到場，方下車撿拾車輛撞擊碎
    片，因認被告涉犯刑法第185 條之4 之肇事致人傷害逃逸罪
    嫌。
二、按被告未經審判證明有罪確定前，推定其為無罪；犯罪事實
    ，應依證據認定之，無證據不得認定犯罪事實。又不能證明
    被告犯罪者，應諭知無罪之判決，刑事訴訟法第154 條、第
    301 條第1 項分別定有明文。次按，認定犯罪事實所憑之證
    據，雖不以直接證據為限，間接證據亦包括在內，然而無論
    直接證據或間接證據，其為訴訟上之證明，須於通常一般人
    均不致有所懷疑，而得確信其為真實之程度者，始得據為有
    罪之認定，倘其證明尚未達到此一程度，而有合理之懷疑存
    在時，即難遽採為不利被告之認定，最高法院著有76年臺上
    字第4986號判例可資參照。又依刑事訴訟法第161 條第1 項
    規定，檢察官就被告犯罪事實，應負舉證責任，並指出證明
    之方法。因此，檢察官對於起訴之犯罪事實，應負提出證據
    及說服之實質舉證責任。倘其所提出之證據，不足為被告有
    罪之積極證明，或其指出證明之方法，無從說服法院以形成
    被告有罪之心證，基於無罪推定之原則，自應為被告無罪判
    決之諭知，最高法院亦著有92年臺上字第128 號判例可參。
三、公訴意旨認被告涉犯前揭罪嫌，無非係以被告之供述、告訴
    人丁○○及證人丙○○之證述、本件道路交通事故現場圖、
    道路交通事故調查報告表、告訴人丁○○在高雄市立聯合醫
    院就診之診斷證明書為據。而訊據被告則堅詞否認有何肇事
    致人傷害逃逸犯行，辯稱：伊與丁○○發生車禍事故時，因
    怕撞到丁○○，所以本能的將車子往左偏駛，此時剛好對向
    有1 輛汽車開過來，伊就隨即將車回正，並將車子停下來，
    伊並無肇事逃逸之犯行等語。經查，關於被告於與告訴人丁○○發生前開車禍事故後，是否有肇事逃逸之犯行乙節，告
    訴人丁○○於本院審理中固證稱：被告開車撞到伊後，並沒
    有馬上將車子停下來，還繼續行進，伊在地上待了一下子後
    ，見狀馬上起身跑去追被告，追了20公尺也就是約5 間房屋
    的距離，才追上被告，被告此時方將車子停下來云云（見本
    院2 卷第27至33頁），而證人即目擊案發過程之丙○○於偵
    訊中亦證述：本件車禍事故發生後，伊見到丁○○倒在地上
    ，而被告所駕駛之汽車則未停車，伊本來要騎機車去追被告
    ，但此時就見到丁○○自己起身跑去追被告，追了約2 間房
    子的距離，被告的車子才停下來，但並沒有馬上下車（見偵
    卷第9 頁）。然關於告訴人丁○○上開證述內容，經本院詢
    其被告係駕車前行，而其係以跑步方式追向被告，如何能追
    上被告此一問題時，告訴人丁○○先係改口陳稱：被告從後
    視鏡發現伊在追，才將車停下來云云（見本院2 卷第31頁）
    ，旋又改稱：伊起身喊被告，被告才停下來云云（見本院2
    卷第31頁），則被告於發生事故後續行一小段距離後方停車
    之原因，究係因告訴人丁○○已追上其車輛？或係從後視鏡
    見到告訴人丁○○在後追逐？抑或是聽聞告訴人丁○○在後
    呼叫所致？告訴人丁○○先後所述顯屬不一，且該等陳述均
    為其主觀之臆測，已難遽以告訴人丁○○上開陳述內容而為
    不利於被告之認定。再者，被告於本件車禍事故發生之後，
    若果有肇事逃逸之犯意及行為，衡情其必當加速前行以求離
    去現場，要無可能為受傷且跑步追趕之告訴人丁○○所追上
    ，亦無可能僅因見聞告訴人丁○○有在後跑步追趕之情形，
    旋即停止其逃逸之行為，由此益徵被告應無肇事逃逸之情形
    。況且，依告訴人丁○○及證人丙○○上開證述內容，被告
    於發生上開車禍事故後，向前續行之距離甚為有限（依告訴
    人丁○○所述，係為5 間房屋之距離，而依證人丙○○所言
    ，則僅有2 間房屋之距離）。而一般人突遇車禍事故，因一
    時未及反應而未隨即有煞車動作，或係採取偏行方式以為閃
    避，均屬合於常情之舉；再加以車輛自行進當中乃至於完全
    煞停，亦需有相當之煞車距離，職是，肇事車輛於車禍事故
    發生後，因非基於逃逸目的而仍續行一小段距離者，實非不
    可能發生之情狀。於本件情形中，被告在發生車禍事故後，
    既僅有向前續行甚為有限之距離，則其辯稱係為閃避告訴人
    丁○○及對向來車，致未能馬上停車乙節，即難論認係屬無
    據。至被告於本件車禍事故發生後，停留在車上而未隨即下
    車之舉，僅係其是否有妥適處理後續事宜之問題，此舉既無
    「逃逸」行為可言，自難以之論認被告有肇事逃逸之犯行。
四、本件檢察官認被告涉嫌前開肇事致人傷害逃逸罪嫌所憑之證
    據，尚未達於通常一般之人均不致有所懷疑，而得確信其為
    真實之程度，依刑事訴訟制度「倘有懷疑，即從被告之利益
    為解釋」、「被告應被推定為無罪」之原則，即難據以為被
    告不利之認定。此外，復查無其他積極之證據，足資認定被
    告確有此部分之被訴犯行，自屬不能證明被告犯罪，依首開
    說明，自應就此部分為被告無罪之諭知。
據上論斷，應依刑事訴訟法第299 條第1 項前段、第301 條第1
項，刑法第277 條第1 項、第284 條第1 項前段、第62條前段、
第41條第1 項前段、第51條第6 款，刑法施行法第1 條之1 ，判
決如主文。
本案經檢察官鄧藤墩到庭執行職務。
中    華    民    國    99    年    10    月    27    日
                  交通法庭  審判長法  官  陳培維
                                  法  官  毛妍懿
                                  法  官  陳君杰
以上正本證明與原本無異。
如不服本判決應於收受送達後10日內向本院提出上訴書狀，並應
敘述具體理由；如未敘述上訴理由者，應於上訴期間屆滿後20日
內向本院補提理由書（均須按他造當事人之人數附繕本）「切勿
逕送上級法院」。
中    華    民    國    99    年    10    月    27    日
                                  書記官  紀龍年
附錄本判決論罪科刑之法條：
刑法第277 條
傷害人之身體或健康者，處3 年以下有期徒刑、拘役或1 千元以
下罰金。
犯前項之罪因而致人於死者，處無期徒刑或7 年以上有期徒刑；
致重傷者，處3 年以上10年以下有期徒刑。
刑法第284 條
因過失傷害人者，處6 月以下有期徒刑、拘役或500 元以下罰金
，致重傷者，處1 年以下有期徒刑、拘役或500 元以下罰金。
從事業務之人，因業務上之過失傷害人者，處1 年以下有期徒刑
、拘役或1000元以下罰金，致重傷者，處3 年以下有期徒刑、拘
役或2000元以下罰金。

司法院資訊處製作；財團法人民間司法改革基金會備份。
